【裁判字號】    90,聲再,152
【裁判日期】    900831
【裁判案由】    賭博
【裁判全文】
臺灣高等法院臺南分院刑事裁定            九十年度聲再字第一五二號      Ｃ
      再審聲請人
      即受判決人  甲  ○  ○
右列聲請人因賭博案件，對於本院九十年度上易字第八四三號中華民國九十年六月二
十七日確定判決（臺灣臺南地方法院九十年度易緝字第一九號、臺灣臺南地方法院檢
察署八十八年度偵字第一○一六三號、第一○二五七號、第一一一八○號，八十九年
度偵字第七八八五號）聲請再審，本院裁定如左：
      主      文
再審之聲請駁回。
      理      由
一、聲請意旨略以：聲請人甲○○是開不動產、房地產租賃公司，把店鋪出租他人，
    被牽累的。日日滿這案件跟聲請人之妻陳秋玉一點關係都沒有，那來犯意，日日
    滿這案件，可說是所謂「形勢比人強」是被犧牲的。日日滿這案件，老闆是周淑
    芬，股東蔡慶章，沒有其他人。原確定判決都是意猜，從一、二審所謂證人，聲
    請人都不認識，也沒有讓聲請人與所謂證人對質，支票是空白借給蔡慶章，不是
    聲請人所簽發。原確定判決所指什麼「小北五顆星」是蔡慶章所開的，不是聲請
    人。日日滿這案件、租賃案，有真正青草公司與日日滿周淑芬老闆，真正簽租賃
    契約書，真正向稅捐機關報稅，不容置疑的。日日滿這案件從頭到尾，沒有任何
    人指聲請人是合夥人或是股東，都是法官意猜的。日日滿這案件「錄影帶」及「
    錄音帶」通通沒有聲請人去過現場或店內之影子。日日滿這案件，真正老闆是周
    淑芬７股、蔡慶章６股，不過蔡慶章是真正現場主管，做主的人，「會計」是蔡
    慶童之女兒「絕不是甲○○之妻陳秋玉」，聲請人也絕對不是股東，日日滿這案
    子不管有沒有違法，從一開始就被誤導方向。日日滿這案子，從一開始，就沒有
    讓聲請人與周淑芬及蔡慶章及所謂新延伸出的證人，真正對質過。世間事，很多
    世事，不是一時猜測、意猜，那是不成熟的思維，例如日日滿這案件一審法官，
    從不知那來的（錄音帶）內容聽到，日日滿經理蔡慶章對外跟人通電話，內容所
    說，蔡慶章不是日日滿股東，蔡慶章只是在日日滿「吃頭路而已」（俗稱），蔡
    慶章不能做主，世間事很多世事，明明是大股東可以做主的，為了擋掉不必要的
    麻煩，所以在電話中跟對方這樣說法。而一審法官聽電話中內容，就斷定蔡慶章
    沒有股東，而聲請人及陳秋玉，從頭到尾都跟日日滿沾不到邊，而有罪，司法對
    陳秋玉及聲請人太不公平，所以請調蔡慶章及蔡慶章之女兒，及日日滿周淑芬老
    闆真正對質。原確定判決認事用法，均有欠洽，爰依刑事訴訟法第四百二十條第
    六款、第四百二十一條規定，聲請再審云云。
二、按刑事訴訟法第四百二十條第一項第六款所謂發現確實之新證據，固非以絕對不
    須經過調查程序為條件，但必須該項證據，事實審法院於判決前因未經發見，不
    及調查斟酌，至其後始行發見且須可認為確實足以動搖原確定判決而為受判決人
    有利之判決者而言，若判決前已經當事人提出或聲請調查之證據，經原法院捨棄
    不採或顯然不足以動搖原確定判決所憑證據者，即非該款所謂發見確實之新證據
    ，不得據為再審聲請之原因。又受判決人因對有利之主張為原審所不採，事後提
    出證明，以圖證實在原審前所為有利之主張為真實，據以聲請再審，該項證據既
    非判決後所發見，亦難憑以聲請再審，有最高法院二十八年抗字第八號及五十年
    台抗字第一○四號判例可資參照。又按不得上訴於第三審法院之案件，除刑事訴
    訟法第四百二十條規定外，其經第二審確定之有罪判決，如就足生影響於判決之
    重要證據漏未審酌者，亦得為受判決人之利益，聲請再審，固為同法第四百二十
    一條所明文規定。惟所謂就足生影響於判決之重要證據漏未審酌者，係指該證據
    於案情有重要關係且未經審酌者而言，如證據業經法院本其自由心證予以取捨及
    判斷，僅係對此持相異評價，即不能以此為由聲請再審。
三、經查，原確定判決即本院九十年度上易字第八四三號判決，以聲請人即受判決人
    甲○○與其妻陳秋玉及周淑芬、蔡慶章四人，自八十七年七月間起至八十八年八
    月十三日止，共同基於常業賭博犯意之聯絡，在臺南市○○路○段一六三號一樓
    「日日滿娛樂廣場」之公眾得出入之場所內，擺設未經公告查禁之電動機具賓果
    馬戲團一台（八人座）、賽馬一台（八人座）、賽艇一台（八人座）、滿貫大亨
    十四台、二十一點一台（五人座）及７ＰＫ撲克牌四十九台，共計六十七台，與
    不特定客人賭博財物；並自八十七年十二月間起，陸續僱用具有常業賭博犯意聯
    絡之蔡清勇擔任副理，負責修理機台及管理，服務人員蔡雅怡、楊美香、吳健芳
    、鄭伊婷、卓美伶、蔡碧洵、陳虹君等人，分別負責遊藝場內之開、洗分及服務
    客人事宜。賭博之方式為：賭客以新臺幣（下同）一百元予在場負責開分及洗分
    之楊美香、吳健芳、鄭伊婷、卓美伶、蔡碧洵及陳虹君等人，並由彼等開分員在
    ７ＰＫ撲克牌、滿貫大亨、賓果、賽馬、賽艇及二十一點等電玩機具螢幕上，分
    別開分顯示一百或五百分，再由賭客以所開分數押注，如押中，賭客可得倍數不
    等之分數，並得以所贏之分數換取開分卡，再持該開分卡再玩或以之與「日日滿
    娛樂廣場」所僱同具有共同犯意聯絡不詳姓名之成年男子多人，在店內廁所及店
    門口隱蔽處兌換現金或同等值獎品；若未押中，則分數歸電動機具所有，以此方
    式獲取利益，周淑芬、蔡慶章、甲○○及陳秋玉四人，即以該經營所得賴以維生
    ；蔡清勇、蔡雅怡、楊美香、吳健芳、鄭伊婷、卓美伶、蔡碧洵、陳虹君及不詳
    姓名之成年男子多人，則以蔡慶章等人所發給之薪水恃以維生，而均以之為常業
    等事實，因認原審判決論聲請人係共犯刑法第二百六十七條之常業賭博罪，以聲
    請人為累犯，判處聲請人有期徒刑八月，併科罰金三萬元，罰金如易服勞役，以
    三百元折算一日，扣案之賭博電動機具六十七台（含撲克牌四十九台、滿貫大亨
    十四台、賓果捌人座一台、跑馬捌人座一台、競艇捌人座一台、貳拾壹點伍人座
    一台、均含ＩＣ板）及賭資二十四萬三千四百五十元、寄分卡一百分六十三張、
    五百分三十一張、一千分二十八張、五千分三十三張、計分表三十八張均沒收，
    認事用法並無不合，量刑亦屬妥適，予以維持，而駁回聲請人在第二審之上訴，
    已詳敘認定犯罪事實之依據及憑以認定之理由，並對聲請人否認犯罪之辯詞，如
    何不足採信，均已依據卷內資料予以指駁及說明，有本院九十年度上易字第八四
    三號判決及臺灣臺南地方法院九十年度易緝字第一九號判決各一份附於本院卷可
    按。聲請人上述再審理由，或為對原確定判決認定事實之爭辯，或為對原確定判
    決採證認事職權之行使，任意指摘，或為聲請人因對有利之主張為原確定判決所
    不採，事後提出證明，以圖證實在本院前審所為有利之主張為真實等情，揆諸前
    開說明，均非確實之新證據及就足生影響於判決之重要證據漏未審酌，核與刑事
    訴訟法第四百二十條第一項第六款及第四百二十一條之再審要件不合，聲請人之
    聲請再審，難認為有理由，應予駁回。
四、據上論斷，應依刑事訴訟法第四百三十四條第一項，裁定如主文。
中    華    民    國      九十      年      八      月      三十一      日
                                  臺灣高等法院臺南分院刑事第二庭
                                      審判長法官  陳    清    溪
                                            法官  林    永    茂
                                            法官  蘇    重    信
右正本證明與原本無異。
不得抗告。
                                      法院書記官  嚴    巧    花
中    華    民    國      九十      年      九      月      三          日


司法院資訊處製作；財團法人民間司法改革基金會備份。
